---
title: "Introducción a Python para las Finanzas"
author: "Gabriel Cabrera G."
date: "Otoño 2021"
output:
  pdf_document:
    keep_tex: no
    fig_caption: yes
    number_sections: yes
    dev: cairo_pdf
    latex_engine: pdflatex
    template: Latex/template.tex
  word_document: default
geometry: margin=1in
email: gcabrerag@fen.uchile.cl
web: canvas.fen.uchile.cl
officehours: Webex
office: N/A
classroom: Webex
classhours: N/A
fontfamily: mathpazo
fontsize: 11pt
header-includes: \linespread{1.05}
---

```{r setup, include=FALSE, cache=F, message=F, warning=F, results="hide", eval = T}
knitr::opts_chunk$set(warning = FALSE, message = FALSE)
```

```{r dates_bib, include=FALSE}
mon <- as.Date("2016-08-15")

advdate <- function(obj, adv) {
  
 tmon <- obj + 7 * (adv - 1)
 tfri <- obj + 4 + 7 * (adv - 1)
 tmon <- format(tmon, format = "%m/%d")
 tfri <- format(tfri, format = "%m/%d")
 zadv <- sprintf("%02d", adv)
 tmp <- paste("Week ", zadv, sep = '',", ", tmon," - ", tfri)
 
 return(tmp)
 
}

library(RefManageR)

bib <- ReadBib("Latex/bibliography.bib")
myopts <- BibOptions(bib.style = "authoryear", style = "latex", first.inits = FALSE, max.names = 20)
```

# Descripción del Curso

Creado en 1991 por Guido van Rossum, Python sea ha vuelto uno de los lenguajes de programación favorito tanto en la academia como en la industria, esto se debe a su simple sintaxis y extensas (poderosas) librerías. El curso busca entregar las herramientas básicas para enfrentar problemas financieros y/o económicos. Entre los tópicos a discutir se encuentran: estructura de datos, control de flujo condicional, funciones, introducción a la librería NumPy, manipulación de datos con Pandas y series de tiempo.

# Objetivos

1. Entender la sintaxis y ambiente de programación de Python

2. Familiarización con los distintos tipos y estructuras de datos

3. Manipulación de base de datos estructuradas utilizando Pandas

4. Creación de funciones propias para resolver problemas reales

5. Presentación de resultados utilizando Jupyter Notebooks

# Evaluaciones

La nota final estará ponderada de la siguiente manera:

* Tareas: 70% (máximo 2 integrantes)

* Examen: 30% (incluye todo la materia del curso)

# Métodología

El curso se desarrollará a través de clases expositivas y ejercicios prácticos utilizando Python.

# Contenidos

1. Introducción

    a. Instalación y Setup de Anaconda (IDEs)
    
    b. El Interpretador de Python
    
    c. IPython Shell
    
    d. Jupyter Notebook 
  
    e. Google Colaboratory
  
2. Estructura de Datos & Secuencias

    a. Tupla (tuple)
    
    b. Lista (list)
    
    c. Diccionario (dict)
    
    d. Conjunto (set)
    
3. Control de Flujo Condicional

    a. Ciclos (loops) `for` y `while` 
    
    b. `if`, `elif` y `else`
    
    c. Operadores Lógicos
    
    d. Operadores Matemáticos 
    
    e. Comprehension de Lista, Conjunto y Diccionario 

4. Funciones
    
    a. Creación e Importación 
    
    b. Módulo Itertools 
    
    c. Funciones Anónimas (Lambda) 
    
    d. Manejo de errores y excepciones
    
    e. Importación de Librerías 
    
    f. Ejemplo: Precio Bono Bullet
  
5. Introducción a NumPy

    a. Array, Matriz y ndarray
  
    b. Concatenación, Separación y Subconjunto 
    
    c. Computación en Arrays: Broadcasting
    
    d. Funciones de Algebra Lineal
    
    e. Ejemplo: Regresión Lineal 
    
    f. Ejemplo: *Random Walk*

6. Manipulación de Datos con Pandas

    a. DataFrame, Series e Index Object
    
    b. Funciones Esenciales para Estructura de Datos en Pandas
    
    c. Tratamiento de *Missing Values* y *Null Values* 
    
    d. Transformación de variables
    
    e. Agregación de Datos y Operaciones de Agrupación
  
    g. Combinación de Bases de Datos: Concat, Append, Merge y Join

    h. Reshape y Pivot 

    i. Importar y Exportar Datos
    
    j. Ejemplo: Generación de *Dummies*

7. Series de Tiempo

    a. Estructuras de Datos de Series de tiempo en Pandas
    
    b. *Resampling* y *Shifting* (Construcción Retornos)

    b. *Rolling Window* y *Expanding Window*
    
    c. Ejemplo: Portafolio *Equally Weighted* 
    
    d. Ejemplo: Retorno Acumulado Geométrico 
    
# Lecturas Recomendadas

```{r, echo = FALSE, results="asis"} 
bib
``` 

